臺灣臺北地方法院刑事判決　　　　　　　　　　　　　　九十年度訴字第八六五號
　　公　訴　人　臺灣高雄地方法院檢察署檢察官
　　被　　　告　丁○○
　　指定辯護人　本院公設辯護人　乙○○
右列被告因毒品危害防制條例案件，經檢察官提起公訴（八十九年度偵字第二七八
八號、九十年度偵字第五二二四號），本院判決如左：
    主  文
丁○○連續轉讓第壹級毒品，處有期徒刑壹年貳月；扣案之第壹級毒品海洛因貳拾肆
包（驗後淨重拾伍點零玖公克，包裝重肆點壹壹公克）沒收銷燬之，夾鏈袋大包沒
收之。又連續轉讓第貳級毒品，處有期徒刑捌月；扣案之第貳級毒品安非他命肆包（
驗前毛重拾點玖伍公克，驗後毛重拾點玖公克）沒收銷燬之，夾鏈袋大包沒收之。
應執行有期徒刑壹年玖月；扣案之第壹級毒品海洛因貳拾肆包（驗後淨重拾伍點零玖
公克，包裝重肆點壹壹公克）、第貳級毒品安非他命肆包（驗前毛重拾點玖伍公克，
驗後毛重拾點玖公克），均沒收銷燬之，夾鏈袋大包沒收之。
    事  實
一、丁○○因其友人甲○○、丙○○、年籍姓名不詳綽號「宗霖」、「家旺」、「鱉
    仔」之約三十幾歲友人染有施用第一、二級毒品海洛因、安非他命之惡習，而向
    其索取第一、二級毒品海洛因施用，竟基於概括之犯意，自民國八十九年五月間
    某日起至同年六月間某日止，連續在高雄縣大寮鄉某租住處、高雄市○○路友人
    租住處（地址不詳）等地，連續多次轉讓第一、二級毒品予上述友人施用。嗣於
    八十九年十一月二十九日十八時許，在高雄市○○區○○路八八巷三弄一號三樓
    租住處為警搜索查獲，並扣得第一級毒品海洛因二十四包（驗後淨重十五‧九
    公克，包裝重肆點‧壹壹公克）、第二級毒品安非他命四包（驗前毛重十‧九五
    公克，驗後毛重十點九公克）、夾鏈袋三大包。
二、案經高雄市政府警察局鹽埕及苓雅分局移請臺灣高雄地方法院檢察署檢察官偵查
    起訴。
    理  由
一、訊據被告丁○○對於自八十九年五月間某日起至同年六月間某日止，在高雄縣大
    寮鄉某租住處等地，連續多次轉讓第一、二級毒品海洛因、安非他命予證人甲○
    ○、丙○○、年籍姓名不詳綽號「宗霖」、「家旺」、「鱉仔」之友人等事實坦
    承不諱，核與證人甲○○、丙○○於本院審理時結證情節吻合，而證人甲○○初
    於警、偵訊及本院調查時雖證稱：自八十九年五月起向被告購買毒品等語，惟經
    於本院審理時與被告對質後，旋改稱：當時認為被警查獲是被告報警的等語，則
    其在前指認被告販賣安非他命之犯行，或為求減刑所陳，在別無其他證據可佐之
    下，亦難認係真實，堪認被告始終供述無償轉讓之自白與事實相符，洵堪採信。
    又扣案之白色粉末二十四包，經送請法務部調查局鑑定結果，均為第一級毒品海
    洛因，合計淨重十五‧九公克，純度百分之四十五‧四二，純質淨重六‧八五
    公克，有法務部調查局九十年一月十日電腦條碼000000000號鑑定通知
    書可參；而扣案之晶體，經送請高雄醫學大學附設中和紀念醫院鑑定結果，呈甲
    基安非他命陽性反應，亦有該院九十年三月二十六日九三—二四一號檢驗報
    告可佐；另有夾鏈袋三大包扣案可稽。事證明確，被告犯行，洵堪認定。
二、查海洛因、安非他命係毒品危害防制條例第二條第二項第一、二款所定之第一、
    二級毒品，核被告丁○○所為，係犯該條例第八條第一項之轉讓第一級毒品罪。
    公訴人認被告另涉犯毒品危害妨制條例第四條第二項之販賣第二級毒品罪（甲○
    ○部分），惟本院認應屬轉讓第二級毒品罪，已如前所述，此部分公訴人之起訴
    法條容有誤會，惟社會基本事實相同，起訴法條應予變更。其先後多次轉讓第一
    、二級毒品行為，時間緊接，所犯係構成要件相同之罪，顯係基於概括犯意反覆
    為之，應各依連續犯之規定，論以一罪，並加重其刑。又被告持有海洛因與安非
    他命之行為，本應以持有論，為其持有後進而轉讓，其持有之低度行為應為轉讓
    之高度行為所吸收，不另論其持有第一級、第二級毒品罪。被告所犯上開二罪間
    ，犯意各別，行為互異，應予分論併罰。爰審酌被告轉讓第一、二級毒品多次，
    供他人施用，戕害他人身心，且轉讓之次數不少，對社會之危害不輕，惟念其犯
    後坦承犯行，深具悔意，亦未恃此牟利等一切情狀，分別量處如主文所示之刑，
    並定其應執行之刑。又扣案之白色粉末二十四包，經送請法務部調查局鑑定結果
    ，均為第一級毒品海洛因，合計淨重十五‧九公克，純度百分之四十五‧四二
    ，純質淨重六‧八五公克，有法務部調查局九十年一月十日電腦條碼00000
    0000號鑑定通知書可參；而扣案之晶體，經送請高雄醫學大學附設中和紀念
    醫院鑑定結果，呈甲基安非他命陽性反應，亦有該院九十年三月二十六日九
    三—二四一號檢驗報告可佐，爰均依毒品危害防制條例第十八條第一項前段規定
    ，不問屬於被告與否，均沒收銷燬之。至因鑑驗耗損之第一、二級毒品海洛因、
    安非他命，既已滅失，爰不另予宣告沒收銷燬，附此敘明。另扣案之夾鏈袋三大
    包，係供被告所有、分裝轉讓毒品所用，業經被告供承在卷，爰依刑法第三十八
    條第一項第二款規定併予宣告沒收。
據上論斷，應依刑事訴訟法第二百九十九條第一項前段、第三百條，毒品危害防制條
例第八條第一項、第二項、第十八條第一項前段，刑法第十一條、第五十六條、第五
十一條第五款、第三十八條第一項第二款，判決如主文。
中       華       民       國     九十一     年     三     月   二十九  日
                                臺灣高雄地方法院刑事第一庭
                                          法  官    郭貞秀
右正本證明與原本無異。
如不服本判決，應於判決送達後十日內，向本院提出上訴狀。
                                          書記官    黃意雯
中    華    民    國      九十一      年      四 月       二      日
